臺灣高雄地方法院刑事判決　　　　　　　　　　　　九十一年度交訴字第二四四號
　　公　訴　人　臺灣高雄地方法院檢察署檢察官
　　被　　　告　乙○○　男　二.
右列被告因公共危險案件，經檢察官提起公訴（九十一年度偵字第一七五００號），
本院判決如左：
    主  文
乙○○服用酒類不能安全駕駛動力交通工具而駕駛，處拘役伍拾玖日，如易科罰金，
以參佰元折算壹日；又駕駛動力交通工具肇事，致人受傷而逃逸，處有期徒刑肆月，
如易科罰金，以參佰元折算壹日。
    事  實
一、乙○○前於民國九十一年六月二十一日，因酒醉駕車而犯公共危險案件，於臺灣
    高雄地方法院審理中（已於九十一年八月二十九日判處罰金一萬五千元在案），
    詎仍不知警惕，復另行起意，於九十一年八月九日晚間，在高雄市○鎮區○○路
    某檳榔攤處飲用啤酒之後，明知其因飲用上開酒類，控制力及注意力均已達無法
    安全駕駛車輛之程度，猶於九十一年八月九日晚上六時五十分許，駕駛車號八Ｍ
    ─五八二九號自用小客車，沿高雄市○鎮區○○路由北往南方向行駛，於同日晚
    間七時十分許，行經該路與新衙路路口時，因酒後意識不清且未注意車前狀況，
    撞及沿新衙路西往東方向，由甲○○所騎乘之腳踏車，致甲○○受有頭部外傷並
    腦震盪、左肩、右踝挫傷、四肢多處擦傷等傷害（過失傷害部分未據告訴），乙
    ○○於肇事致甲○○受傷後，竟未下車處理及協助救護，另基於肇事逃逸之犯意
    ，駕車逃逸肇事現場。嗣於距離現場六百公尺處停車十分鐘後，始駕車返回現場
    ，並對於未發覺之犯罪主動向現場處理警方表示其係駕車肇事逃逸者，並接受裁
    判，後經警檢測其酒精呼氣濃度含量高達每公升零點六三毫克。
二、案經高雄市政府警察局前鎮分局報請臺灣高雄地方法院檢察署檢察官偵查起訴。
    理  由
一、訊據被告乙○○對於右揭時、地飲酒後駕駛車輛及因而肇事致告訴人甲○○受有
    上開傷害後，逃離現場等事實均坦承不諱，並經查：
（一）按刑法第一百八十五條之三規定所謂「不能安全駕駛」，乃抽象危險犯，並不
      以發生具體危險為必要，對於吐氣酒精濃度已達每公升零點五五毫克（○．五
      五ＭＧ＼Ｌ）以上，肇事率為一般正常人之十倍，認為已達不能安全駕車之標
      準，此業經法務部八十八年五月十八日法八八檢字第○○一六六九號函可資參
      佐，本件被告於案發後經警測其酒精濃度之結果，其酒精濃度為每公升零點六
      三毫克，已逾上開每公升０．五五毫克之標準甚多，且參酌被告酒後駕車之過
      程中，竟於天候晴、視距良好及道路無障礙物等情形下，無法妥適注意車前狀
      況，致撞及甲○○之車輛，並使甲○○受有上開傷害等情狀綜合以觀，足證被
      告當時確已因服用酒類過量致使身體、視覺之反應能力趨弱而無法安全駕駛動
      力交通工具。被告服用酒類不能安全駕駛動力交通工具而駕駛罪之犯行，已堪
      認定。
（二）另按刑法第一百八十五條之四肇事逃逸罪之立法意旨，係為維護交通安全，加
      強救護，減少被害人之死傷，促使駕駛人於肇事後，能對被害人即時救護，方
      增設本條處罰規定；且按刑法第一百八十五條之四所謂肇事逃逸罪，係屬舉動
      犯，只要行為人有此肇事逃逸之行為即為已足。查被告既自承：於肇事後並未
      下車查看，亦未對被害人甲○○為即時救護，反而駕車離開現場等語，核與證
      人即當時至現場處理之警員丙○○所述情節相符，是被告於肇事致人受傷後有
      駕車逃離現場之行為，堪以認定，其此舉實已該當刑法第一百八十五條之四肇
      事逃逸罪所欲處罰之行為，縱其後來有折返現場並向警員自承係肇事者之行為
      ，亦難謂即無肇事逃逸之犯行，被告肇事致人受傷後逃逸之犯行，亦堪認定。
（三）此外，復有酒精濃度測試表、測試觀察紀錄表、舉發違反道路交通管理事件通
      知單、道路交通事故調查報告表、談話記錄表、邱綜合醫院診斷證明書各一紙
      在卷可資佐證。
      綜上，本案事證已臻明確，其犯行均堪認定。
二、核被告乙○○所為，係犯刑法第一百八十五條之三、同法第一百八十五條之四之
    服用酒類不能安全駕駛動力交通工具而駕駛罪及駕駛動力交通工具，致人受傷而
    逃逸罪。其所犯上揭二罪，犯意各別，行為互異，應予分論併罰。另被告就所犯
    肇事逃逸罪部分，於員警尚不知何人肇事前，即自承係肇事逃逸者，並接受裁判
    ，此有證人即現場處理員警丙○○到庭證述屬實（見本院九十一年十一月八日調
    查筆錄），經核與刑法第六十二條前段自首之規定相符，依法應減輕其刑。爰審
    酌被告於肇事致人受傷後，竟未下車查看及協助救護，置被害人死傷於不顧，對
    被害人可能因遲延送醫所肇致之危害非輕，且前因公共危險（酒醉駕車）案件仍
    繫屬本院時，猶不知警惕而再犯本案；惟念其於犯罪後已與被害人達成和解，此
    有和解書一份附卷可憑，顯見被告確有以實際行動填補被害人所受損害，及其犯
    後返回現場，頗具悔意，於本院審理時坦承全部犯行，態度尚佳等一切情狀，分
    別量處如主文所示之刑，並均諭知易科罰金之折算標準，以資懲儆。
據上論斷，應依刑事訴訟法第二百九十九條第一項前段，刑法第一百八十五條之三、
第一百八十五條之四、第六十二條前段、第四十一條第一項前段、罰金罰鍰提高標準
條例第二條，判決如主文。
中     華     民     國    九十一     年     十二     月     三十一     日
                                臺灣高雄地方法院刑事第六庭
                                      審判長 法  官     李政庭
                                             法  官     李怡諄
                                             法  官     邱泰錄
右正本證明與原本無異。
如不服本判決，應於判決送達後十日內，向本院提出上訴狀。
                                             書記官     林慧君
中    華    民    國      九十一   年    十二      月      三十一      日
附錄本判決論罪科刑適用法條:
刑法第一百八十五條之三
服用毒品、麻醉藥品、酒類或其他相類之物，不能安全駕駛動力交通工具而駕駛者，
處一年以下有期徒刑、拘役或三萬元以下罰金。
中華民國刑法第一百八十五條之四
駕駛動力交通工具肇事，致人死傷而逃逸者，處六月以上五年以下有期徒
刑。
